# BOT模式的建设期和运营期收入的确认问题

提问人：浓情的 singo 时间：2015-06-08 18:38:14
各位版主大人，各位大神麻烦帮看看以下的案例：
某环保公司A通过招投标从ZF获得一个污水处理工程BOT项目，项目总投资 3000 万，ZF给予建设补助 1000 万，不足部分由环保A公司自筹。特许经营其为 25 年，到期无偿移交给ZF。
环保公司A作为污水厂项目的业主直接负责污水厂项目的建设和后续的运营，但环保公司A没有污水厂建筑资质，但实质负责项目的土建施工组织、核心设备设计生产制造和安装、配套设备的招标采购安装，操作模式为：项目的施工发包给有资质的建筑公司，建筑公司按经评审的建筑预算价 2000 万元下浮10%即让渡 200 万，设备由环保A公司自行生产和安装，设备市场价 1000 万，成本 800 万。
请问：
1 、关于收入确定问题：污水厂BOT项目建设期间， 2000 万元是否作为环保公司A的建造收入？如不算，那么建筑公司让渡的 200 万元是否作为环保A公司的收入？
2 、自产自销的设备是按市场价 1000 万元作为收入还是按成本 800 万元？
3 、关于关联交易问题：如环保A公司将项目总包给有资质的建筑公司承建，由建筑公司向A公司采购设备，是否属于关联交易。

回答人：chenyiwei
1 、环保公司虽无建筑资质，但事实上承担了总包方的职责，对项目承担总体责任，因此应就该建设项目（包括由其他建筑企业具体承建的部分）确认建造合同收入，支付给建筑企业（相当于分包商）的价款构成建造合同成本的组成部分。 2 、自产自销的设备按公允价值确认收入，如果按照无形资产模式核算的，则按 1000 万元而不是 800 万元计入该无形资产价值中。 3 、本质上属于一揽子交易，对重复的收入和成本应予以抵销。